fi: Tangon karhennuskuvio: Aggressiivinen; Keskikarhennus; Kaksoismerkintä; IPF-merkintä; IWF-merkintä; Keskikarhea; Ei keskikarhennusta; Mieto; Voimanosto; Painonnosto; Muu
sk-SK: Vzor vrúbkovania činky: Agresívne; Stredové vrúbkovanie; Dvojité značenie; Značenie IPF; Značenie IWF; Stredné; Bez stredového vrúbkovania; Pasívne; Trojboj (Powerlifting); Vzpieranie (Weightlifting); Iné
pt-PT: Padrão de serrilha da barra de musculação: Agressivo; Recartilhado central; Marcação dupla; Marcação IPF; Marcação IWF; Médio; Sem recartilhado central; Passivo; Powerlifting; Halterofilismo; Outro
vi: Mẫu vân nhám trên thanh tạ: Độ nhám cao; Nhám giữa; Vạch đánh dấu kép; Vạch đánh dấu IPF; Vạch đánh dấu IWF; Trung bình; Không có nhám giữa; Độ nhám thấp; Cử tạ (Powerlifting); Cử tạ; Khác
el: Μοτίβο αυλάκωσης μπάρας: Επιθετικό; Κεντρική ράβδωση; Διπλή σήμανση; Σήμανση IPF; Σήμανση IWF; Μεσαία; Χωρίς κεντρική ράβδωση; Παθητική; Powerlifting; Άρση βαρών; Άλλο
th: ลวดลายบนพื้นผิวบาร์เบล: หยาบมาก; มีรอยหยักตรงกลาง; เครื่องหมายคู่; เครื่องหมาย IPF; เครื่องหมาย IWF; ปานกลาง; ไม่มีรอยหยักตรงกลาง; หยาบน้อย; พาวเวอร์ลิฟติง; ยกน้ำหนัก; อื่นๆ
da: Riflet mønster på vægtstang: Aggressiv; Centerrifling; Dobbelt markering; IPF-markering; IWF-markering; Medium; Ingen centerrifling; Passiv; Styrkeløft; Vægtløftning; Andet
ja: バーベルのローレット加工パターン: アグレッシブ; センターローレット; デュアルマーキング; IPFマーキング; IWFマーキング; ミディアム; センターローレットなし; パッシブ; パワーリフティング; ウェイトリフティング; その他
es: Patrón de moleteado de la barra olímpica: Agresivo; Moleteado central; Marca doble; Marca IPF; Marca IWF; Medio; Sin moleteado central; Pasivo; Levantamiento de potencia; Halterofilia; Otro
nl: Halter gekarteld patroon: Agressief; Middenkarteling; Dubbele markering; IPF-markering; IWF-markering; Medium; Geen middenkarteling; Passief; Powerliften; Gewichtheffen; Overig
zh-CN: 杠铃滚花图案: 粗糙; 中心滚花; 双标记; IPF 标记; IWF 标记; 中等; 无中心滚花; 平滑; 力量举重; 举重; 其他
ko: 바벨 널링 패턴: 거친 패턴; 센터 널; 듀얼 마킹; IPF 마킹; IWF 마킹; 미디엄; 센터 널 없음; 패시브; 파워리프팅; 역도; 기타
it: Schema di zigrinatura del bilanciere: Aggressivo; Zigrinatura centrale; Doppia marcatura; Marcatura IPF; Marcatura IWF; Medio; Senza zigrinatura centrale; Passivo; Powerlifting; Sollevamento pesi; Altro
sl-SI: Vzorec profiliranja uteži: Agresivno; Sredinska narebričenost; Dvojna oznaka; Oznaka IPF; Oznaka IWF; Srednje; Brez sredinske narebričenosti; Pasivno; Triatlon moči; Dvigovanje uteži; Drugo
lt-LT: Štangos rankenėlės rantavimo raštas: Agresyvus; Centrinis raštas; Dvigubas ženklinimas; IPF ženklinimas; IWF ženklinimas; Vidutinis; Be centrinio rašto; Pasyvus; Jėgos trikovė; Sunkioji atletika; Kita
ro-RO: Model de zimți al halterei: Agresiv; Striuri pe centru; Marcaj dublu; Marcaj IPF; Marcaj IWF; Mediu; Fără striuri pe centru; Pasiv; Powerlifting; Halterofilie; Altele
hr-HR: Uzorak rovašenja na šipci: Agresivno; Središnje nazubljenje; Dvostruka oznaka; Oznaka IPF; Oznaka IWF; Srednje; Bez središnjeg nazubljenja; Pasivno; Powerlifting; Dizanje utega; Ostalo
en: Barbell knurling pattern: Aggressive; Center knurl; Dual marking; IPF marking; IWF marking; Medium; No center knurl; Passive; Powerlifting; Weightlifting; Other
fr: Motif de moletage de la barre d’haltères: Agressif; Moletage central; Double marquage; Marquage IPF; Marquage IWF; Moyen; Sans moletage central; Doux; Force athlétique; Haltérophilie; Autre
pt-BR: Padrão de serrilhado da barra: Agressivo; Recartilhado central; Marcação dupla; Marcação IPF; Marcação IWF; Médio; Sem recartilhado central; Passivo; Powerlifting; Levantamento de peso; Outros
pl: Wzór radełkowania sztangi: Agresywne; Radełkowanie środkowe; Podwójne znaczniki; Znaczniki IPF; Znaczniki IWF; Średnie; Bez radełkowania środkowego; Łagodne; Trójbój siłowy; Podnoszenie ciężarów; Inne
sv: Skivstångens räfflingsmönster: Aggressiv; Mittlättring; Dubbel markering; IPF-markering; IWF-markering; Medium; Ingen mittlättring; Passiv; Styrkelyft; Tyngdlyftning; Övrigt
tr: Halter tırtık deseni: Agresif; Orta tırtıl; Çift işaretli; IPF işaretli; IWF işaretli; Orta; Orta tırtıl yok; Pasif; Powerlifting; Halter; Diğer
hu: Súlyzó recés mintázata: Erős; Középső recézés; Kettős jelölés; IPF jelölés; IWF jelölés; Közepes; Nincs középső recézés; Enyhe; Erőemelés; Súlyemelés; Egyéb
ru: Рисунок накатной поверхности штанги: Агрессивная; Центральная накатка; Двойная маркировка; Маркировка IPF; Маркировка IWF; Средняя; Без центральной накатки; Пассивная; Пауэрлифтинг; Тяжелая атлетика; Другое
nb: Riflemønster for vektstang: Aggressiv; Midtrifling; Dobbel markering; IPF-markering; IWF-markering; Medium; Uten midtrifling; Passiv; Styrkeløft; Vektløfting; Annet
de: Rändelmuster der Langhantel: Aggressiv; Mittelrändelung; Doppelte Markierung; IPF-Markierung; IWF-Markierung; Mittel; Keine Mittelrändelung; Passiv; Powerlifting; Gewichtheben; Sonstige
cs: Vzor vroubkování vzpěračské tyče: Agresivní; Středové vroubkování; Dvojité značení; Značení IPF; Značení IWF; Střední; Bez středového vroubkování; Pasivní; Silový trojboj; Vzpírání; Jiné
zh-TW: 槓鈴滾花圖案: 粗糙; 中心壓花; 雙標記; IPF 標記; IWF 標記; 中等; 無中心壓花; 平滑; 健力; 舉重; 其他
bg-BG: Модел на накатката на щангата: Агресивна; Централна накатка; Двойна маркировка; IPF маркировка; IWF маркировка; Средна; Без централна накатка; Пасивна; Пауърлифтинг; Вдигане на тежести; Друго